臺灣桃園地方法院民事裁定　　　　　　　94年度小上字第10號
上　訴　人　甲○○
被上訴人　　乙○○
上列當事人間請求給付租金等事件，上訴人對於民國93年11月16
日本院桃園簡易庭93年度桃小字第398 號第一審小額民事判決提
起上訴，本院裁定如下：
    主  文
上訴駁回。
第二審訴訟費用新台幣壹仟伍佰元，由上訴人負擔。
    理  由
一、上訴意旨略以：
  (一)原審判決認定上訴人於民國90年11月13日所訂立桃園縣桃園
    市○路段1973之17地號上約10坪土地之租賃契約（下稱系爭
    租約）之出租人為被上訴人一節，顯係適用法則不當：觀諸
    系爭租約之內容，可知其上明白記載出租人為「乙○○」、
    「育德土地發展促進委員會」，原審就被上訴人乙○○基於
    育德土地發展促進會之代表人之身分所訂立之契約，反以無
    權代表人為當事人，與法有違。又依論理法則，兩造持有之
    租約應屬一致，若一方事後於租約自行加載文字並蓋章，卻
    無另一方之簽認，此種行為自無從以加載之內容拘束另一方
    ，原審判決竟以加載文字並自行加蓋之印文，遽認為「契約
    當事人之真意」，顯有不適用法則之違誤。
  (二)再者，上訴人自始即抗辯被上訴人係貪圖上訴人於承租土地
    上所興建鐵皮屋之地上物補償費；被上訴人既非土地所有人
    ，亦未受全體土地所有人之委託，為何得以「育德土地發展
    促進會」之代表人名義而訂約？另原審就「育德土地發展促
    進會」究係何種組織？系爭租約何以自行添加「增建部分歸
    甲方所有，乙方不得要求補償」、「菜園地上物併歸甲方，
    乙方不得要求補償」等語？此事後自行添加內容之動機、目
    的為何？何以無上訴人之簽認？等上開抗辯事由均未說明，
    自有違誤。
  (三)系爭房屋由上訴人興建多年，被上訴人並未將系爭土地或房
    屋交付上訴人，原審判決竟認「被上訴人已將鐵皮屋及其坐
    落之土地交付上訴人，兩造已發生租賃關係」，顯非事實，
    且又謂「基於債之關係，無論被上訴人是否確屬系爭出租鐵
    皮屋之所有權人，均得依據租賃契約向上訴人請求租金」，
    實有前後矛盾之違法。
  (四)被上訴人既未經全體共有人同意或授權而與上訴人簽訂系爭
    租約，則上訴人於91年12月1 日與真正土地所有權人另行立
    約承租後，於同年12月5 日被上訴人出面收租時，上訴人即
    已當面拒絕繳租，則上訴人之拒絕支付租金應足以視為終止
    或解除系爭租約之意思表示。從而，上訴人既自91年12 月
    起即終止租約，自無須繼續支付租金。詎原審判決竟認「上
    訴人未親口向被上訴人表示終止契約」，顯有違誤。
二、按對於小額程序之第一審裁判之上訴或抗告，非以其違背法
    令為理由，不得為之，民事訴訟法第436 條之24第2 項定有
    明文。而所謂違背法令，依同法第436 條之32第2 項準用同
    法第468 條、第469 條第1 款至第5 款，係指判決不適用法
    規或適用不當者，以及(一)判決法院之組織不合法，(二)依法律
    或裁判應迴避之法官參與裁判者，(三)法院於權限之有無辨別
    不當或違背專屬管轄之規定者，(四)當事人於訴訟未經合法代
    理者，(五)違背言詞辯論公開之規定者而言。而小額程序之上
    訴狀內應記載上訴理由，表明下列二款事項：即(一)原判決所
    違背之法令及其具體內容。(二)依訴訟資料可認為原判決有違
    背法令之具體事實。即上訴人應於上訴狀或理由書內應有具
    體之指摘，並揭示該法規之條項或內容，若係成文法以外之
    法則，應揭示該法則之旨趣，倘為司法院之解釋或最高法院
    之判例，則應揭示該判解之字號或其內容，上訴狀或理由書
    如未依此項方法表明者，即難認為已對原判決違背法令有具
    體之指摘，其上訴自難認為合法，故如僅就原審取捨證據任
    加指摘，並未具體指出原判決違背何等法規，其上訴即難認
    為合法，亦有最高法院71年度台上字第314 號判例意旨可資
    參照。
三、經查，本件上訴人所執之前開上訴理由，均係對於原審法院
    所為之事實認定與證據取捨方式予以指摘，惟經核均未明確
    指出原審判決所違反之法令條項或其內容，以及依訴訟資料
    有何判決違背法令之具體事實，是以，揆諸首開規定及說明
    ，自不得謂上訴人已合法表明上訴理由，其上訴難認為合法
    ，故應予駁回。
四、末按，法院為訴訟費用之裁判時，應確定其費用額，民事訴
    訟法第436 條之32第1 項準用第436 條之19第1 項定有明文
    。經查，本件上訴人應負擔之第二審訴訟費用確定為新台幣
    1,500元 ，爰裁定如主文第二項所示。
五、依民事訴訟法第436 條之32第1 項、第2 項、第444 條第1 項
    前段、第436 條之19第1 項、第95條、第78條，裁定如主文
    。
中　　華　　民　　國　　94　　年　　2 　　月　　25　　日
                  民事第三庭  審判長法　官　潘進柳
                                    法　官　張益銘
                                    法　官　周玉
以上正本係照原本作成
不得抗告
中　　華　　民　　國　　94　　年　　2 　　月　　25　　日
                                  書記官　張簡純靜
